臺灣高等法院臺中分院刑事裁定
111年度聲字第2272號
聲  請  人
即  被  告  松昱陽



選任辯護人  歐陽徵律師
上列聲請人因強盜案件（本院111年度原上訴字第67號），聲請
具保停止羈押，本院裁定如下：
    主  文
聲請駁回。
    理  由
一、本件聲請人即被告松昱陽（下稱被告）聲請意旨略以：被告
    已於警詢及偵訊時對案件詳實陳述，況本案已查扣相關物證
    資料，原審亦已判決完畢，足認已無任何湮滅、偽造、變造
    證據或勾串共犯、證人之虞。被告之母親患有精神疾病，需
    人照顧，被告是母親唯一親人且為家中經濟支柱，絕非趨吉
    避凶、脫免刑責。又被告於民國110年12月1日案發時，人在
    國外工作，與本案並無關係，接獲兵役通知而返國，出入境
    手續及回國時限均遵從相關規定，並如期完成兵役抽籤，若
    被告有逃亡之虞，大可滯留海外不歸國。被告年僅21歲，並
    無前科，有固定之住所，實無逃亡之可能，且被告願提出相
    當之保證金或固定時間至當地警察局或地檢署報到，以擔保
    後續審判程序之順利進行，懇請准許被告具保等語。
二、按被告經法官訊問後，認為犯罪嫌疑重大，而有下列情形之
    一，非予羈押，顯難進行追訴、審判或執行者，得羈押之：
    ㈠逃亡或有事實足認為有逃亡之虞者。㈡有事實足認為有湮
    滅、偽造、變造證據或勾串共犯或證人之虞者。㈢所犯為死
    刑、無期徒刑或最輕本刑為5年以上有期徒刑之罪，有相當
    理由認為有逃亡、湮滅、偽造、變造證據或勾串共犯或證人
    之虞者。刑事訴訟法第101條第1項定有明文。是刑事訴訟對
    被告之羈押，本質上係以使訴訟程序得順利進行或為保全證
    據或為保全對被告刑罰之執行為目的，而對被告所實施之剝
    奪人身自由之強制處分，則對被告有無羈押及延長羈押之必
    要，當由法院以上述羈押之目的依職權為目的性之裁量。又
    按刑事被告經法院訊問，有無羈押之必要，乃事實問題，屬
    事實審法院得依職權裁量之事項，應許由法院斟酌訴訟進行
    程度及其他一切情事而為認定；又聲請停止羈押，除有刑事
    訴訟法第114條各款所列情形之一不得駁回者外，准許與否
    ，該管法院有自由裁量之權（最高法院46年台抗字第6號、4
    6年台抗字第21號裁定要旨可資參照）。另按刑事訴訟法第
    101條第1項第3款規定之羈押，係因被告所犯為死刑、無期
    徒刑或最輕本刑為5年以上有期徒刑之罪者，其可預期判決
    之刑度既重，該被告為規避刑罰之執行而妨礙追訴、審判程
    序進行之可能性增加，國家刑罰權有難以實現之危險，該規
    定旨在確保訴訟程序順利進行，使國家刑罰權得以實現，以
    維持重大之社會秩序及增進重大之公共利益，其目的洵屬正
    當；又基於憲法保障人民身體自由之意旨，被告犯上開條款
    之罪嫌疑重大者，仍應有相當理由認為其有逃亡、湮滅、偽
    造、變造證據或勾串共犯或證人等之虞，法院斟酌命該被告
    具保、責付或限制住居等侵害較小之手段，均不足以確保追
    訴、審判或執行程序之順利進行，始符合該條款規定，非予
    羈押，顯難進行追訴、審判或執行之要件，此際羈押乃為維
    持刑事司法權有效行使之最後必要手段，於此範圍內，尚未
    逾越憲法第23條規定之比例原則，符合司法院釋字第392號
    、第653號、第654號解釋意旨，與憲法第8條保障人民身體
    自由及第16條保障人民訴訟權之意旨，尚無違背（司法院大
    法官釋字第665號解釋理由書可資參照）。
三、經查：
  ㈠本件被告松昱陽因強盜案件，前經本院法官訊問後，認為犯
    罪嫌疑重大，有刑事訴訟法第101條第1項第3款之情形，非
    予羈押，顯難進行審判，於111年10月21日裁定執行羈押在
    案。
  ㈡本案被告涉犯刑法第330條第1項、第321條第1項第4款之加重
    強盜罪，業經原審判處應執行有期徒刑10年，足見被告犯罪
    嫌疑重大；被告始終否認犯行，其供述顯有避重就輕之情事
    ，已使本件案情有晦澀不明之風險；且所犯加重強盜罪為最
    輕本刑為7年以上有期徒刑之重罪，而重罪常伴有逃亡之高
    度可能，係趨吉避凶、脫免刑責、不甘受罰之基本人性，衡
    諸被告因已受重刑之諭知，可預期被告逃匿以規避審判程序
    進行及刑罰執行之可能性甚高，確有相當理由認為其有逃亡
    之虞；又本件經被告上訴後，目前尚在本院審理中，本院經
    斟酌全案情節、被告犯行所生之危害、對其自由拘束之不利
    益及防禦權行使限制之程度後，認若以命具保、責付或限制
    住居或限制出境、出海等侵害較小之手段，均不足以確保後
    續審判或將來執行程序之順利進行，為確保訴訟程式之順利
    進行及國家刑罰權之具體實現，仍有繼續羈押被告之必要，
    此與司法院釋字第665號解釋意旨並不相違。至聲請意旨所
    指其家庭狀況，固值憐憫，然此僅足作為被告日後定罪量刑
    之參佐，其與執行羈押係為確保審判或執行程序有效進行之
    程序上考量不同，尚難據為判斷被告有無羈押理由及必要之
    依據。
　㈢此外，查被告並無符合刑事訴訟法第114條各款所列之情形，
    復審酌全卷及相關事證，並斟酌訴訟進行程度及其他一切情
    事，本院認被告之羈押原因及羈押必要性均仍存在，從而，
    被告聲請具保停止羈押，為無理由，自難准許，應予駁回。
據上論斷，依刑事訴訟法第220條，裁定如主文。
中　　華　　民　　國　　111 　年　　11　　月　　21　　日
　　　　　　　刑事第七庭　審判長法　官　梁堯銘
　　　　　　　　　　　　　　　　法　官　羅國鴻
　　　　　　　　　　　　　　　　法　官　許文碩
以上正本證明與原本無異。
如不服本裁定，應於收受送達後5日內向本院提出抗告書狀（須
附繕本）。因疫情而遲誤不變期間，得向法院聲請回復原狀。

　　　　　　　　　　　　　　　　書記官　詹于君

中　　華　　民　　國　　111 　年　　11　　月　　21　　日